ACORDAO-COMPLETO-2359523

ACÓRDÃO DE RELAÇÃO

ACÓRDÃO DE RELAÇÃO 4271/2019 ATA 22/2019 - SEGUNDA CÂMARA

Acórdão 4271/2019-TCU-Segunda Câmara
	VISTOS, relacionados e discutidos estes autos de Admissão, de servidores da Fundação Instituto Brasileiro de Geografia e Estatística, encaminhados a este Tribunal na forma dos arts. 2º, caput e inciso II, e 4º, caput, da Instrução Normativa - TCU 78/2018. 
Considerando que nos atos de admissão constantes deste processo foram detectadas a existência dos respectivos desligamentos, conforme verificação da documentação anexada, seja por meio da constatação da existência de ato de desligamento na base Sisac e Siape, ou pela constatação do óbito do servidor;
Considerando o parecer do Ministério Público junto a este Tribunal; 
ACORDAM os Ministros do Tribunal de Contas da União, diante das razões expostas pelo Relator, com fulcro nos arts. 1º, inciso V, e 39, inciso I, ambos da Lei 8.443, de 16 de julho de 1992, c/c os 1º, inciso VIII; 17, II; 62, III; 137, IV; 143, II e 260, do RI/TCU, em:
Considerar prejudicados por perda de objeto os atos de admissão abaixo relacionados, tendo em vista não produzirem mais efeitos financeiros, por força do art. 7º da Resolução TCU nº 206, de 2007, alterada pela Resolução 237/2010.
1. Processo TC-Processo 010.905/2019-7 (ATOS DE ADMISSÃO) 
	1.1. Interessados: Karen Karoline de Oliveira Moura (XXX.535.584-XX) ; Karen Rebecca Camurca do Nascimento (XXX.218.622-XX) ; Karina Araujo Batista da Silva (XXX.210.468-XX) ; Karina Ines Scapini (XXX.465.339-XX) ; Karina Paula Barbosa (XXX.202.649-XX) ; Karine Nascimento dos Santos (XXX.202.722-XX) ; Karlla Danielle Caires da Silva (XXX.794.357-XX) ; Kassia Priscila da Silva Lima (XXX.460.782-XX) ; Kayros Franca Garcia (XXX.039.782-XX) ; Kazuza Favaro (XXX.995.227-XX) ; Kelly Baltazar Silva Gama (XXX.851.797-XX) ; Kelly Beatriz Vieira de Oliveira (XXX.131.213-XX) ; Kelly Cristina Marques de Mello (XXX.687.947-XX) ; Kelly Mabel Cavalcante de Almeida (XXX.090.854-XX) ; Kleber Jose Rodrigues Oliveira (XXX.505.484-XX) ; Kleber Paulo (XXX.122.718-XX) ; Kleiry Alvarenga Bondi (XXX.863.196-XX) ; Kleyton Philipe Figueiredo Pacheco (XXX.651.592-XX) ; Laerth Cysne Barberis Furquim (XXX.101.841-XX) ; Lais Menezes Martins (XXX.808.235-XX) 
	1.2. Órgão/Entidade: Fundação Instituto Brasileiro de Geografia e Estatística
	1.3. Relator: Ministro Raimundo Carreiro
	1.4. Representante do Ministério Público: Procurador Sergio Ricardo Costa Caribé
	1.5. Unidade Técnica: Secretaria de Fiscalização de Pessoal (SEFIP) .
	1.6. Representação legal: não há.
	1.7. Determinações/Recomendações/Orientações: não há.

Segunda Câmara

Karen Karoline de Oliveira Moura (XXX.535.584-XX); Karen Rebecca Camurca do Nascimento (XXX.218.622-XX); Karina Araujo Batista da Silva (XXX.210.468-XX); Karina Ines Scapini (XXX.465.339-XX); Karina Paula Barbosa (XXX.202.649-XX); Karine Nascimento dos Santos (XXX.202.722-XX); Karlla Danielle Caires da Silva (XXX.794.357-XX); Kassia Priscila da Silva Lima (XXX.460.782-XX); Kayros Franca Garcia (XXX.039.782-XX); Kazuza Favaro (XXX.995.227-XX); Kelly Baltazar Silva Gama (XXX.851.797-XX); Kelly Beatriz Vieira de Oliveira (XXX.131.213-XX); Kelly Cristina Marques de Mello (XXX.687.947-XX); Kelly Mabel Cavalcante de Almeida (XXX.090.854-XX); Kleber Jose Rodrigues Oliveira (XXX.505.484-XX); Kleber Paulo (XXX.122.718-XX); Kleiry Alvarenga Bondi (XXX.863.196-XX); Kleyton Philipe Figueiredo Pacheco (XXX.651.592-XX); Laerth Cysne Barberis Furquim (XXX.101.841-XX); Lais Menezes Martins (XXX.808.235-XX)

RAIMUNDO CARREIRO

não há.

Procurador Sergio Ricardo Costa Caribé

ATOS DE ADMISSÃO (ADS)

Secretaria de Fiscalização de Pessoal (SEFIP).